【裁判字號】    99,訴,844
【裁判日期】    990507
【裁判案由】    搶奪等
【裁判全文】
臺灣臺中地方法院刑事判決               99年度訴字第844號
公  訴  人  臺灣臺中地方法院檢察署檢察官
被      告  壬○○
上列被告因搶奪等案件，經檢察官提起公訴（99年度偵字第4473
號），本院判決如下：
    主    文
壬○○犯竊盜罪，累犯，處有期徒刑伍月。又犯如附表一編號一
至編號七所示之搶奪罪，共柒罪，均累犯，各處如附表二編號一
至編號七所示之刑。應執行有期徒刑貳年捌月。
    犯罪事實
一、壬○○前於民國96年間因犯搶奪案件，經法院判處有期徒刑
    1年6月確定，因符合減刑條例而減為有期徒刑9月，嗣於97
    年9月2日執行完畢。詎猶不知悔改，又意圖為自己不法之所
    有，於98年8月6日13時至17時30分間某時，在臺中縣豐原市
    ○○路20巷13號前，以自備鑰匙（未扣案，現所在不明）竊
    取辛○○所有車牌號碼SQD-767號重型機車1輛，得手後作為
    代步工具並作為如附表一編號五所示犯行之犯案工具。
二、壬○○另各基於為自己不法所有之意圖，先後於附表一所示
    時間，在附表一所示之地點，均趁被害人等不備之際，以附
    表一所示之方式，分別徒手搶奪被害人等如附表一所示之財
    物，得手後旋即逃逸，並將搶得之現金花用殆盡，其餘證件
    及財物則任意棄置路旁。嗣壬○○因另犯竊盜、搶奪等案件
    （另經本院以98年度訴字第3872號判決確定在案），為警於
    98年8月12日查獲後，經警比對案發現場監視錄影紀錄及被
    害人指述嫌犯特徵等，循線查知上開犯行。
三、案經臺中縣警察局豐原分局報請臺灣臺中地方法院檢察署檢
    察官偵查起訴。
    理    由
一、程序事項：
    本件被告壬○○所犯為死刑、無期徒刑、最輕本刑為三年以
    上有期徒刑以外之罪，且非高等法院管轄第一審之案件，經
    本院合議庭裁定由受命法官行準備程序時，被告就被訴事實
    均為有罪之陳述後，復經本院合議庭裁定由受命法官獨任行
    簡式審判程序，是其證據之調查，自不受刑事訴訟法第159
    條第1項、第161條之2、第161條之3、第163條之1及第164條
    至第170條規定之限制，刑事訴訟法第273條之1第1項、第27
    9條第2項前段、第273條之2分別定有明文，合先敘明。
二、認定犯罪事實之依據：
    上開犯罪事實，業據被告壬○○於警詢、偵查及本院審理時
    均坦承不諱（詳警卷第16至21頁；偵卷第12至17頁），核與
    被害人辛○○於警詢之指述內容（詳核退字卷第7至10頁）
    、被害人丙○○於警詢之指述內容（詳警卷第22至23頁；核
    退字卷第21至22頁）、被害人己○○於警詢之指述內容（詳
    警卷第10至11頁）、被害人丁○○於警詢指述及偵訊具結證
    述之內容（詳警卷第2至3頁；偵卷第14頁）、被害人癸○○○於警詢指述及偵訊具結證述之內容（詳警卷第7至9頁；偵
    卷第12頁）、被害人戊○○於警詢指述及偵訊具結證述之內
    容（詳警卷第12至13頁；偵卷第13頁）、被害人甲○○於警
    詢之指述內容（詳警卷第23至24頁）以及被害人乙○○於警
    詢指述及偵訊具結證述之內容（詳警卷第14至15頁；偵卷第
    15頁），均互核一致，復有被告壬○○分別騎乘如附表一所
    載各機車犯案時之監視錄影畫面翻拍照片20幀（詳警卷第26
    至40頁；核退字卷第11至15頁）及案發現場照片16幀（詳警
    卷第42至47頁；核退字卷第19至20頁）在卷可憑；從而，足
    徵被告前開自白確與事實相符，得為證據，且堪採信。綜上
    所述，本件事證明確，被告所為上開竊盜及搶奪之犯罪事實
    ，均堪以認定。
三、論罪科刑部分：
    核被告壬○○如犯罪事實欄一所為，係犯刑法第320條第1項
    之竊盜罪；如犯罪事實欄二（即附表一編號一至編號七）所
    為，係分別犯刑法第325條第1項之搶奪罪。又查本案係臺中
    縣警察局豐原分局於98年8月12日中午12時35分許，在臺中
    縣豐原市○○街37巷27弄11號前，查獲被告壬○○正準備發
    動竊得之車牌號碼KCU-918號重型機車（即被告於附表一編
    號七犯案時所騎乘之贓車），並起獲其犯案使用之衣物，經
    警調閱轄區內發生之搶奪案監視錄影影像及被害人指述內容
    ，予以清查轄區內尚未破獲之搶奪案件，經比對監視錄影影
    像，並過濾犯嫌特徵為穿戴銀色半罩式安全帽、金黃色雨衣
    、黑色布鞋等，均與被告犯案特徵、手法相符，經警於98年
    8月14日借提被告前往各案發地點供其指證後，經被告坦承
    不諱，因而逐一偵破本案1件竊盜案件及7件搶奪案件，此有
    臺中縣警察局豐原分局98年10月26日中縣豐警偵字第098004
    5602號函檢附之職務報告書在卷可按（詳核退字卷第5至6頁
    ），故被告於本案之各次犯行，係經員警分別過濾監視錄影
    畫面、被害人指證內容及已另案查知被告犯案特徵等線索，
    於被告自白犯罪前，已鎖定被告各案之犯罪嫌疑，並非被告
    在有偵查犯罪職權之公務員知悉其犯罪事實前，主動向員警
    供出犯罪情節而接受裁判，故其各次犯行，尚不合於刑法第
    62條前段自首之要件，併此敘明。被告所犯上開各罪間，犯
    意各別，行為互殊，應予分論併罰。又被告曾於96年間因搶
    奪案件，經法院判處有期徒刑1年6月確定，後經減刑為有期
    徒刑9月，甫於97年9月2日執行完畢等情，有臺灣高等法院
    被告全國前案紀錄表在卷可按，其於有期徒刑執行完畢後五
    年內故意再犯本件有期徒刑以上之罪，均為累犯，均應依刑
    法第47條第1項之規定加重其刑。爰審酌被告正值壯年，竟
    不思以一己之力圖謀生存，而以不勞而獲之方式營生，犯罪
    動機、目的均足非難，且其騎乘機車搶奪路上行人皮包財物
    之犯行，對被害人等之財產、心理產生傷害，並影響社會治
    安至鉅，各該被害人迄未獲賠償，所受財產損害輕重不一（
    詳附表一所示），而被告始終坦認犯行之犯後態度尚稱良好
    ，暨其智識程度及生活狀況等一切情狀，分別就其竊盜犯行
    量處如主文前段所示之刑，就其各次搶奪犯行分別量處如附
    表二所示之刑，並合併定其應執行之刑。
四、據上論斷，應依刑事訴訟法第273條之1第1項、第299條第1
    項前段，刑法第320第1項、第325條第1項、第47條第1項、
    第51條第5款，刑法施行法第1條之1第1項、第2項前段，判
    決如主文。
本案經檢察官庚○○到庭執行職務。
中    華    民    國    99    年    5    月     7     日
                   刑事第十三庭  法  官  廖慧如
以上正本證明與原本無異。
如不服本判決應於收受判決後10日內向本院提出上訴書狀，並應
敘述具體理由；其未敘述上訴理由者，應於上訴期間屆滿後20日
內向本院補提理由書（均須按他造當事人之人數附繕本）「切勿
逕送上級法院」。
                                 書記官  張宏清
中    華    民    國    99    年    5    月     7     日
附錄本案論罪科刑法條全文：
中華民國刑法第320條第1項
意圖為自己或第三人不法之所有，而竊取他人之動產者，為竊盜
罪，處5年以下有期徒刑、拘役或5百元以下罰金。
中華民國刑法第325條第1項
意圖為自己或第三人不法之所有，而搶奪他人之動產者，處6月
以上5年以下有期徒刑。
附表一
┌──┬───┬────┬────┬───────┬────────┐
│編號│被害人│犯罪時間│犯罪地點│   犯案方式   │  搶奪財物      │
├──┼───┼────┼────┼───────┼────────┤
│ 一 │丙○○│98年6月 │臺中縣豐│壬○○騎乘不詳│手提袋1只（內有 │
│    │      │5日晚上 │原市成功│機車迫近丙○○│身分證、健保卡、│
│    │      │8時10分 │路與中山│右方，趁丙○○│信用卡、金融卡、│
│    │      │許      │路口    │不及防備之際，│行照、駕照、手機│
│    │      │        │        │徒手搶奪其手持│1支、消費券1000 │
│    │      │        │        │右揭財物。    │元、現金新臺幣（│
│    │      │        │        │              │下同）100元。   │
├──┼───┼────┼────┼───────┼────────┤
│ 二 │己○○│98年8月 │臺中縣豐│壬○○騎乘不詳│紅色皮質手提袋1 │
│    │      │3日上午 │原市中正│深色機車迫近許│只（內有身分證、│
│    │      │10時許  │路1號「 │寶猜右後方，趁│健保卡各1張、衣 │
│    │      │        │豐原火車│己○○不及防備│物若干、現金4000│
│    │      │        │站」前  │之際，徒手搶奪│元）。          │
│    │      │        │        │其手持右揭財物│                │
│    │      │        │        │。            │                │
├──┼───┼────┼────┼───────┼────────┤
│ 三 │丁○○│98年8月 │臺中縣豐│壬○○騎乘不詳│皮包1只（內有信 │
│    │      │3日晚上 │原市復興│深色機車迫近柯│用卡、提款卡、健│
│    │      │9時25分 │路與富春│靜雯右後方，趁│保卡各1張、存摺3│
│    │      │許      │街口    │丁○○不及防備│本、印章1枚、手 │
│    │      │        │        │之際，徒手搶奪│機1支、現金4400 │
│    │      │        │        │其手持右揭財物│元）。          │
│    │      │        │        │。            │                │
├──┼───┼────┼────┼───────┼────────┤
│ 四 │涂呂良│98年8月 │臺中縣豐│壬○○騎乘竊得│黑色皮包1只（內 │
│    │真    │5日上午 │原市忠孝│之PX3-036號重 │有身分證1張、健 │
│    │      │11時許  │街79巷53│型機車（另經本│保卡2張、手機1支│
│    │      │        │號前（起│院98年度訴字第│、現金2100元）。│
│    │      │        │訴書誤載│3872號判決確定│                │
│    │      │        │為79巷3 │）迫近癸○○○│                │
│    │      │        │號）    │，趁癸○○○不│                │
│    │      │        │        │及防備之際，徒│                │
│    │      │        │        │手搶奪其放置身│                │
│    │      │        │        │旁之右揭財物。│                │
├──┼───┼────┼────┼───────┼────────┤
│ 五 │戊○○│98年8月 │臺中縣豐│壬○○騎乘竊得│黑色側肩包1只（ │
│    │      │6日下午 │原市復興│之SQD-767號重 │內有身分證、健保│
│    │      │6時30分 │路2號（ │型機車迫近張淑│卡、駕照、提款卡│
│    │      │許      │星巴克咖│娟，趁戊○○不│各1張、信用卡4張│
│    │      │        │啡）前  │及防備之際，徒│、新光三越禮卷10│
│    │      │        │        │手搶奪其放置身│00元、三民書局禮│
│    │      │        │        │旁之右揭財物。│券300元、全家超 │
│    │      │        │        │              │商禮卷700元、手 │
│    │      │        │        │              │機1支、行照2張、│
│    │      │        │        │              │保險卡1張、相機 │
│    │      │        │        │              │1台、隨身碟1個、│
│    │      │        │        │              │現金5000元。    │
├──┼───┼────┼────┼───────┼────────┤
│ 六 │甲○○│98年8月 │臺中縣豐│壬○○騎乘不詳│紙袋1只（內有紅 │
│    │      │7日上午 │原市中陽│機車迫近甲○○│色小皮包1只含現 │
│    │      │11時30分│路與自強│後方，趁甲○○│金1500元、衣服7 │
│    │      │許      │街口    │不及防備之際，│件）。          │
│    │      │        │        │徒手搶奪其手持│                │
│    │      │        │        │之右揭財物。  │                │
├──┼───┼────┼────┼───────┼────────┤
│ 七 │乙○○│98年8月 │臺中縣豐│壬○○騎乘竊得│側背包1只（內有 │
│    │      │10日上午│原市信義│之KCU-918號重 │身分證1張、健保 │
│    │      │11時46分│街65巷15│型機車（另經本│卡2張、駕照1張、│
│    │      │許      │號前    │院98年度訴字第│行照1張、保險卡1│
│    │      │        │        │3872號判決確定│張、信用卡2張、 │
│    │      │        │        │）迫近乙○○後│提款卡1張、印鑑1│
│    │      │        │        │方，趁乙○○不│枚、隨身碟密碼1 │
│    │      │        │        │及防備之際，徒│張、現金2萬元。 │
│    │      │        │        │手搶奪其手持之│                │
│    │      │        │        │右揭財物。    │                │
└──┴───┴────┴────┴───────┴────────┘
附表二
┌──┬────────┬─────────────────────┐
│編號│    犯罪事實    │                宣告刑                    │
├──┼────────┼─────────────────────┤
│ 一 │如附表一編號一  │壬○○犯搶奪罪，累犯，處有期徒刑柒月。    │
├──┼────────┼─────────────────────┤
│ 二 │如附表一編號二  │壬○○犯搶奪罪，累犯，處有期徒刑捌月。    │
├──┼────────┼─────────────────────┤
│ 三 │如附表一編號三  │壬○○犯搶奪罪，累犯，處有期徒刑捌月。    │
├──┼────────┼─────────────────────┤
│ 四 │如附表一編號四  │壬○○犯搶奪罪，累犯，處有期徒刑捌月。    │
├──┼────────┼─────────────────────┤
│ 五 │如附表一編號五  │壬○○犯搶奪罪，累犯，處有期徒刑玖月。    │
├──┼────────┼─────────────────────┤
│ 六 │如附表一編號六  │壬○○犯搶奪罪，累犯，處有期徒刑柒月。    │
├──┼────────┼─────────────────────┤
│ 七 │如附表一編號七  │壬○○犯搶奪罪，累犯，處有期徒刑玖月。    │
└──┴────────┴─────────────────────┘
（以下空白）

司法院資訊處製作；財團法人民間司法改革基金會備份。
